# 不还本不付息的国债属于哪一类政府补助

提问人：vienne007 时间：2018-05-30 07:32:28
请问，企业长期建设投资，BOT性质，特许经营权 25 年，一部分建设资金以国债资金投入，不还本、不付息，不收益，是否按照政府补助处理。
建设期企业将该笔资金放在资本公积，竣工验收后转入递延收益，在经营期按照特许经营期限 25 年平均分摊入“其他收益”，这样的处理合适吗？

回答人：chenyiwei
BOT项目本身就是政府采购服务，是企业与政府之间的商业交易，因此一般不会同时出现政府补助，两者是存在冲突的。 如果本案例中政府是以国债资金作为政府方对该基础设施项目投资的资金来源，则对社会资本方合并报表层面而言，如果该BOT项目有形成金融资产的，则作为金融资产回收处理，冲减相关金融资产；如果采用无形资产模式的，则确认为递延收益，到后续运营期间内按运营期年限摊销，确认为各年度的营业收入。